臺灣臺北地方法院刑事判決　　　　　　　 97年度重訴字第6號
公　訴　人　臺灣臺北地方法院檢察署檢察官
被　　　告　己○○
選任辯護人　李保祿律師
　　　　　　鄭錦堂律師
　　　　　　鍾瑞楷律師
上列被告因違反槍砲彈藥刀械管制條例案件，經檢察官提起公訴
（96年度偵字第19223號），本院判決如下：
    主  文
己○○未經許可，販賣空氣槍，處有期徒刑伍年貳月，併科罰金
新臺幣陸萬元，罰金如易服勞役，以新臺幣壹仟元折算壹日。扣
案TARGET型空氣長槍一支（槍枝管制編號0000000000）沒收。
    事  實
一、己○○明知可發射子彈具有殺傷力之槍枝係屬管制物品，未
    經主管機關許可不得無故持有或販賣，竟基於持有具有殺傷
    力之改造空氣槍之犯意，於民國九十五年初自網路上以新台
    幣（下同）七千多元之代價，向丙○○購買槍管業經改造、
    但尚無證據足證斯時有無殺傷力之TARGET型玩具空氣長槍一
    支，己○○購入上開空氣槍後，在不詳地點改造該槍之槍管
    、擊錘及灌氣孔後，該改造空氣槍已確認成為可發射子彈具
    有殺傷力之空氣長槍（槍枝管制編號：000000000號），己○○即自斯時起未經許可持有上開管制槍枝。後於九十五年
    五月二十四日，己○○基於販賣具有殺傷力之改造空氣槍之
    犯意，在雅虎奇摩拍賣網站上以futboyz2005之帳號刊登廣
    告拍賣上開槍枝，乙○○見該槍業經拋光，外型甚為美觀，
    遂以六千元之代價購入（乙○○所涉持有具殺傷力空氣長槍
    部分，業經台灣桃園地方法院判決確定）。嗣經警於九十六
    年五月二十四日在乙○○位於桃園縣中壢市○○路八三巷二
    一弄六號住處內扣得上開空氣長槍，始悉上情。
二、案經台北市政府刑事警察局移送台灣台北地方法院檢察署檢
    察官偵查起訴。
    理  由
一、訊據被告己○○固承認有於前揭時間以上述金額分別自案外
    人丙○○處購入TARGET型玩具空氣長槍一支，再於網路上將
    該槍枝出賣給案外人乙○○之事實，惟否認有何持有、販賣
    具有殺傷力空氣槍之犯行，辯稱：警方查扣上述槍枝之時間
    ，距離其販售給乙○○之時間已有一年，乙○○當有可能逕
    行將該槍枝改造為具有殺傷力之槍枝，由乙○○在網路上之
    購買紀錄可知其向其他買家購買數十項空氣槍零件，其於審
    理時亦證稱有更換過其他槍枝之槍管、擊錘，可見扣案槍枝
    之加重擊錘係由乙○○更換。又槍枝是否具有殺傷力之判斷
    標準，係以槍枝在最具威力之適當距離發射，彈丸能夠穿過
    人體皮肉層為斷，所謂適當距離應較刀械之可能攻擊距離為
    長，否則即失去刑罰加重之正當理由，依據一般通念，適當
    距離縱非在五十或百公尺之遠，若係在二、三公尺之間，即
    與刀械揮砍甚至石頭丟擲無異，本案槍枝鑑定報告不論以五
    十公分或一公尺當測試距離，均與一般刀械之攻擊距離無異
    ，實有違比例原則。再被告販售空氣槍給乙○○時並未同時
    販賣小型二氧化碳高壓鋼瓶，然刑事警察局卻自行以該種鋼
    瓶內氣體為發射動力，該等氣體動能極強，自無法因此將該
    空氣槍發射動能超過殺傷力標準之責任歸咎於被告，況被告
    若知該槍枝具有殺傷力，怎會以賠錢之價格承受風險將槍枝
    賣給乙○○云云。經查：
(一)、警方在乙○○住處扣得之TARGET型玩具空氣長槍一支，經送
    內政部警政署刑事警察局以性能檢驗法、動能測試法鑑驗後
    ，認該改造長槍一枝（槍枝管制編號0000000000）係空氣槍
    ，以小型二氧化碳高壓鋼瓶內氣體為發射動力，經測試結果
    ，其發射彈丸單位面積動能為45.2焦耳/平方公分，有該局
    九十六年六月二十八日刑鑑字第0960093411號槍彈鑑定書一
    份暨所附照片四張在卷可稽（偵卷第32至34頁）。再經本院
    將上開槍枝送請法務部調查局鑑定，該局認定扣案TARGET
    型玩具空氣長槍一支係由聚合塑膠、金屬材質及木托製成，
    具備口徑約6MM、長約800MM之內管及CO2氣體為動力之套件
    ，發射直徑約6MM球形彈丸之遊戲類槍械，槍枝總長約112CM
    ；經檢視未改裝改造成以打擊底火方式擊發，以火藥為動力
    發射彈丸之模擬槍械，該槍枝機械操作性能良好，經取該型
    玩具槍附送之直徑6MM、重約0.22G之BB彈丸每次裝填三顆實
    際射擊，以彈速測定儀於距離槍口一公尺處測得發射彈丸速
    度後，換算發射彈丸單位面積動能（焦耳/平方公分）依序
    為23.701、20.419、20.095，於三公尺處測得之數據為20.8
    63、18.428、18.566。另檢取坊間流通使用之直徑6MM重約0
    .33G 之BB彈丸及直徑6MM重約0.88之金屬彈丸供前述槍枝試
    射，以彈速測定儀於槍口前方一公尺處測得發射彈丸速度後
    ，換算發射彈丸單位面積動能（焦耳/平方公分）分別為0.3
    3GBB彈丸：29.322、26.761、25.416，0.88G金屬彈丸：46.
    186、43.570、41.580（即兩種子彈在一公尺距離下測試三
    次所得單位面積動能），其試射結果顯示，送鑑證物於相同
    基礎下測試，因發射彈丸材質之差異致其發射彈丸單位面積
    動能不盡相同，上開證物於有效距離內射擊，因發射彈丸質
    量之增加將使射擊彈丸之動能顯著增加等情，有該局97年6
    月4日調科參字第09700202230號鑑定通知書一紙附卷為憑（
    本院卷第53至59頁）。又依據司法院秘書長81年6月11日秘
    台廳（二）06985號函釋：「殺傷力之標準為在最具威力之
    適當距離，以彈丸可穿入人體皮肉層之動能為準」，又依日
    本科學警察研究所之研究結果，彈丸單位面積動能達二十焦
    耳／平方公分，則足以穿入人體皮肉層，凡此均為本院辦理
    同類案件依職權所知之事實，故槍枝是否具有殺傷力之測試
    ，應以「最具威力之適當距離，發射彈丸單位面積動能達20
    焦耳/平方公分」為斷。而依一般常情，吾人欲以槍枝作為
    攻擊工具時，本不侷限於一公尺以上之距離，且槍彈、刀械
    之處罰刑度不同，係因兩者危害人體之威力不同，尚非以攻
    擊距離區分，是被告辯稱槍枝有無殺傷力應以較刀械、石頭
    攻擊距離更長之一公尺以上為測試標準，尚屬無據。況法務
    部調查局鑑定通知書明載該局依過往工作經驗，均取距離槍
    口一公尺作為通案測試之距離，量測槍枝發射彈丸之單位面
    積動能是否超出20焦耳/平方公分；而證人戊○○即內政部
    警政署刑事警察局鑑定人於本院審理時則稱：該局通案是以
    五十公分作為測試有無殺傷力之距離（本院卷第99頁）。故
    扣案TARGET型空氣長槍一支（槍枝管制編號0000000000）經
    送請內政部警政署刑事警察局、法務部調查局鑑定結果，該
    槍枝經充填合適之發射動力後，不論在距離槍口五十公分或
    一公尺之距離測量單位面積動能，均達20焦耳/平方公分以
    上，顯見該扣案槍枝確有殺傷力無誤。被告雖辯稱鑑定機關
    自行取用高壓鋼瓶作為發射動力，因此提高動能，方測出槍
    枝具有殺傷力，不應將此責任歸咎於被告云云。惟內政部警
    政署刑事警察局為上開鑑定時使用之發射動力為坊間常用之
    UCP2200氣瓶，是混合瓦斯氣體；法務部調查局採用的則是
    CO2小鋼瓶，是一般市面上遊戲類空氣槍使用的CO2小鋼瓶，
    業據兩單位之鑑定人戊○○、丁○○分別於本院審理時到庭
    證述明確（本院卷第99頁背面、129頁），可知鑑定機關係
    採用一般市面上流通使用之發射動力作為鑑定之相關配備，
    上開發射動力既可輕易取得，持有該扣案槍枝者當可輕易使
    用該發射動力而使槍枝具有殺傷力，故被告上開辯解亦不足
    採。
(二)、至被告主觀上是否知悉上述槍枝具有殺傷力？據證人丙○○
    於本院審理時證稱：曾在網路上出售扣案之TARGET型空氣長
    槍一支（槍枝管制編號0000000000）給被告，其買來後發現
    槍枝會漏氣所以就上網賣掉，買的金額是一萬元，買來時槍
    管已經有改過，其他零件沒有改。而經本院提示扣案槍枝予
    證人丙○○仔細觀察，其稱：我本來賣的槍枝沒有這麼漂亮
    ，原來傷痕累累，槍管也沒這麼漂亮，外型已經不一樣，槍
    托外觀也不一樣，之前的灌氣孔和現在不同，之前是灌壓縮
    空氣，現在應該是要玩競技遊戲所以要灌較強的氣瓶。賣的
    時候有將漏氣情況告訴被告，所以才以較原價便宜的七千多
    元出售，被告有過來找我面談，當初我買時除了有漏氣情形
    ，內部零件也有點卡卡的，在擊發時會卡住，灌氣時會漏氣
    ，才趕快賣掉，我買來時沒有做任何改裝、調整，只有拆開
    來擦拭清潔，與現在情形差很多等語詳盡（本院卷第102至
    103頁），可知證人丙○○將該TARGET型空氣長槍一支出售
    給被告後，該槍確實業經他人改造。再參酌證人乙○○於檢
    察官偵訊時具結證稱：在警詢時表示槍買來時目視可及的改
    造項目有槍管加長、加重擊錘及CO2動力，是買回來就發現
    有這樣的情形，（偵查卷第50頁）；復於本院審理時證稱：
    有買過扣案這枝TARGET型空氣長槍，但沒有改造過，記得被
    告在網路上介紹這把槍說是手工拋光，照片看起來很漂亮，
    我是用六千多元標到，偵卷第27、28頁的網頁資料就是我標
    到該槍枝的網頁，從我買這枝槍到被查獲，都沒有對槍枝做
    任何改變，買來時有試過會不會漏氣，因為這種槍常見的問
    題就是漏氣，我試射的結果沒有問題，所以我就收起來。我
    曾經對著棉被試射，距離約四、五公尺，棉被的被單有破一
    個洞等語明確（本院卷第97頁背面至98頁背面），足見後手
    乙○○自被告處買受槍枝時，該槍枝業經改造，且試射後之
    性能良好，之後證人乙○○即未再改造該槍。佐以被告於警
    詢時供稱該把TARGET型空氣長槍原本灌瓦斯的氣室壞掉會漏
    氣，所以其有將該部分更換成內藏式CO2小鋼瓶，另將木拖
    上黑色烤漆並拋光槍身等語（偵查卷第7頁）；於檢察官偵
    訊時亦供稱賣出槍枝前有修改灌氣頭及氣室漏氣部分，還有
    重新烤漆刨光等語（偵查卷第49頁），核與證人丙○○證述
    扣案槍枝與其販賣前後之變更情狀相符，且與證人乙○○證
    稱其購入時槍枝已無漏氣情形吻合，益見證人丙○○、乙○○之證言可採。是被告自證人丙○○處購入扣案槍枝後，有
    就灌氣頭部分做過修改，改正原本漏氣之狀況，且在販售給
    後手乙○○之前，復就擊錘及發射動力做過加強；再徵諸鑑
    定人戊○○於本院審理時證稱：會影響空氣槍發射彈丸動能
    的因素有五個，一是槍枝動能模式就是給氣的模式，二是槍
    管長度，三是發射彈丸與槍管之密合度，四是彈丸的質量，
    五是瞬間洩氣量，槍管改造會影響長度及密合度，彈簧及出
    氣孔會影響瞬間出氣量，改造擊錘也會影響瞬間洩氣量等語
    （本院卷第101頁），益見被告改造槍枝之項目，目的均在
    加強槍枝發射彈丸之動力。被告既以收藏槍枝為嗜好，復就
    購入槍枝做進一步之整理改造，衡情被告對於修改後提升之
    效果，當會加以測試明瞭，況被告在拍賣網頁上特別註明「
    手工拋光、亮銀TARGET一發必中！！紀念版式樣」等語，有
    拍賣網頁資料一份存卷可參（偵查卷第27、28頁），足徵被
    告係以該槍枝性能良好為其賣點。是被告之後手乙○○既稱
    該槍試射結果並無漏氣情形，且在四、五公尺之距離能射破
    棉被，則被告對於改造後之槍枝具有上開性能，當亦知之甚
    詳，故被告主觀上對於扣案槍枝具有殺傷力乙節，顯然有所
    認知。被告雖辯稱證人乙○○若承認改造行為，可能自陷於
    罪，實難期待其據實陳述等語，但證人乙○○所涉未經許可
    持有具殺傷力空氣槍一罪，業經台灣桃園地法院以九十六年
    度訴字第一八二三號判決判處徒刑確定，有該案判決一份在
    卷可查（本院卷第38至40頁），並經本院調取該案全卷核閱
    無誤，是證人乙○○所涉罪刑既已確定，實無甘冒偽證罪責
    為虛偽陳述之必要，故被告上開辯解，亦不足採。
(三)、扣案TARGET型空氣長槍一支（槍枝管制編號0000000000）確
    係被告販售給證人乙○○乙節，除經證人乙○○於偵訊及本
    院審理時證述在卷外，並有證人乙○○之匯款紀錄、雅虎奇
    摩拍賣網頁之交易資料、被告使用futboyz2005帳號之登記
    人資料各一份存卷可參（偵查卷第27至28，聲搜卷第14至15
    頁），更有前揭具有殺傷力之TARGET型空氣長槍一支扣案可
    資佐證，足見被告確有販賣扣案槍枝予證人乙○○之事實，
    亦堪認定。綜上所述，被告所辯尚不足採，本件事證明確，
    被告非法持有、販賣具有殺傷力之空氣槍之犯行應堪認定。
二、論罪科刑部分：
(一)、查被告己○○行為後，刑法業於九十四年二月二日修正公佈
    部分條文，並於九十五年七月一日施行。依修正後刑法第二
    條第一項規定：「行為後法律有變更者，適用行為時之法律
    。但行為後之法律有利於行為人者，適用最有利於行為人之
    法律。」，此條規定係規範行為後法律變更所生新舊法律比
    較適用之準據，是刑法第二條本身雖經修正，尚無比較新舊
    法之問題，應一律適用裁判時之現行刑法第二條，以決定適
    用之刑罰法律。而被告行為時刑法第四十二條第二項前段規
    定：「易服勞役以一元以上三元以下折算一日」，且依斯時
    罰金罰鍰提高標準條例第二條規定（現已刪除），易服勞役
    之折算標準就其原定數額提高為一百倍折算一日，是被告行
    為時之易服勞役折算標準，應以銀元一百元至三百元折算一
    日，經折算為新臺幣後，應以新臺幣三百元至九百元折算為
    一日。惟修正後之刑法第四十二條第三項前段規定：「易服
    勞役以新臺幣一千元、二千元或三千元折算一日」；故比較
    新舊法之結果，以裁判時之新法較為有利，自應依刑法第二
    條第一項但書規定，適用新法規定予以論處。至沒收部分則
    從屬於主刑，一併適用修正後之規定。
(二)、核被告己○○所為，係犯槍砲彈藥刀械管制條例第八條第一
    項之未經許可販賣可發射子彈具有殺傷力之空氣槍罪。其販
    賣槍枝前持有槍枝之低度行為，為販賣之高度行為所吸收，
    不另論罪。起訴書認被告所犯持有槍枝及販賣槍枝兩行為間
    ，有方法目的之牽連關係，尚有誤會。又被告自證人丙○○
    處購入槍枝後，雖曾加以整理改造，但證人丙○○表示其購
    入槍枝時槍管已有改過，故該槍斯時是否具有殺傷力，抑或
    被告加以改造後方具有殺傷力，此部分尚乏證據加以認定，
    自無法遽認被告涉有同條第一項之未經許可製造槍枝犯行，
    均附此說明。爰審酌被告己○○於本件案發前並無任何前科
    紀錄，有台灣高等法院被告前案紀錄表一份在卷可查，足見
    其素行良好。再參酌被告持有之槍枝僅只一支，型態為玩具
    槍改造之空氣槍，對於社會安全潛在之危害較小，再其犯罪
    動機係因自身喜好而收藏，惡性尚輕，另考量被告之智識程
    度、生活狀況及犯後態度等一切情狀，量處如主文所示之刑
    ，且就併科罰金之部分，依現行刑法規定諭知易服勞役之折
    算標準。扣案TARGET型空氣長槍一支（槍枝管制編號000000
    0000），依槍砲彈藥刀械管制條例第四條第一項第一款之規
    定係屬違禁物，應依刑法第三十八條第一項第一款規定宣告
    沒收。
三、公訴意旨另以：被告己○○明知具殺傷力之槍枝依法不得持
    有、販賣，竟於九十五年上旬在台北市○○路某玩具店內，
    以一萬餘元之價格購買具殺傷力之KJ-M700型改造空氣長槍
    一支（槍枝管制編號：0000000000號）而持有之，復於九十
    五年六月十四日在雅虎奇摩拍賣網站上（帳號futboyz2005
     ）刊登廣告拍賣上開空氣槍，而以九千三百元之代價賣予
    甲○○持有。嗣經警於九十六年五月二十四日在甲○○位於
    新竹市○○路五九一號四樓之住處扣得上開空氣長槍，始悉
    上情，因認被告此部分亦涉有槍砲彈藥刀械管制條例第八條
    第一項、第四項之未經許可販賣、持有具殺傷力之空氣槍罪
    嫌。惟按，犯罪事實應依證據認定之，無證據不得認定犯罪
    事實；又不能證明被告犯罪者，應諭知無罪之判決，刑事訴
    訟法第一百五十四條第二項、第三百零一條第一項分別定有
    明文。再按，刑事訴訟法上所謂認定犯罪事實之證據，係指
    足以認定被告確有犯罪行為之積極證據而言，如未能發現相
    當證據或證據不足以證明，自不能以推測或擬制之方法，以
    為裁判基礎。而刑事訴訟上證明之資料，無論其為直接或間
    接證據，均須達到通常一般之人均不致有所懷疑，而得確信
    其為真實之程度，始得據為有罪之認定，若關於被告是否犯
    罪之證明未能達此程度，而有合理懷疑之存在，致使無從形
    成有罪之確信，根據「罪證有疑，利於被告」之證據法則，
    即不得遽為不利被告之認定，復有最高法院二十九年上字第
    一０五號、七十六年台上字第四九八六號判例可資參照。訊
    據被告堅詞否認此部分犯行，辯稱警方查扣上述槍枝之時間
    ，距離其販售給案外人甲○○之時間已有一年，甲○○當有
    可能逕行將該槍枝改造調整。又槍枝是否具有殺傷力之判斷
    標準，係以槍枝在最具威力之適當距離發射，彈丸能夠穿過
    人體皮肉層為斷，所謂適當距離應較刀械之可能攻擊距離為
    長，依據一般通念，適當距離縱非在五十或百公尺之遠，若
    係在二、三公尺之間，即與刀械揮砍甚至石頭丟擲無異，本
    案槍枝鑑定報告不論以五十公分或一公尺當測試距離，均與
    一般刀械之攻擊距離無異，實有違比例原則等語。經查：
(一)、證人乙○○於檢察官偵訊及本院審理時固到庭證稱扣案之KJ
    -M700型改造空氣長槍一支（槍枝管制編號：0000000000號
    ）確係被告販售予伊，且有相關匯款及網路交易紀錄可資佐
    證，而可確認該槍係被告販售無誤。至該槍枝是否具有殺傷
    力乙節，內政部警政署刑事警察局96年6月20日刑鑑字第096
    0081501號鑑定書指出該槍枝管制編號：0000000000號槍枝
    經測試結果，發射彈丸單位面積動能為22.2焦耳/平方公分
    ，雖有該鑑定書一份在卷可稽（偵查卷第17至22頁）。惟經
    本院將上開槍枝送請法務部調查局鑑定，該局表示上開槍枝
    係由聚合塑膠及金屬材質製成之KJWORKSM700SERIES型式槍
    枝，具備口徑約6MM之內管及桿狀出氣口，以彈匣經充填瓦
    斯氣體為動力及裝填直徑約6MM球型彈丸供發射使用之遊戲
    類槍械，槍枝總長約137CM，經檢視未改裝改造成以打擊底
    火方式擊發，以火藥為動力發射彈丸之模擬槍械。經取直徑
    6M M、重約0.22G之BB彈丸每次裝填三顆實際射擊，以彈速
    測定儀於距離槍口一公尺處測得發射彈丸速度後換算發射彈
    丸單位面積動能（焦耳/平方公分）依序為10.887、9.835、
    10.0 10，因面積動能均未達20焦耳/平方公分，故未再增加
    距離試射等情，有前述鑑定通知書一份存卷可查（本院卷第
    53至59頁）。是兩份鑑定報告對於扣案之KJ-M700型改造空
    氣長槍一支（槍枝管制編號：0000000000號）是否具有殺傷
    力，既有不同之認定，自無法遽認上開槍枝確實具有殺傷力
    。參酌內政部警政署刑事警察局鑑定人戊○○於本院審理時
    證稱：其用動能測試法實際裝填直徑約6.0MM、重量0.88克
    之鋼珠彈在距離槍口五十公分左右試射，換算動能是22.2焦
    耳，測試距離會影響測得之動能，距離越遠動能越低，因為
    空氣中有阻力，我們通案是以五十公分作為最具威力的適當
    距離等語（本院卷第99頁），核與法務部調查局鑑定之標準
    不同。法務部調查局之鑑定人丁○○於本院審理時證稱：我
    們以一公尺為通案測量之距離，一公尺是測速儀距離槍口的
    距離，實務上認為這是最具威力之距離，槍枝初速殺傷力在
    五十公分到一百公分之間的數據變化很小，測定儀器一般長
    度五十至七十公分，在一公尺以內槍口對準紀錄的電子閘，
    如果距離太近可能測速儀會測不到，且有時會有火花或雜質
    火藥、氣體，會有影響，距離太近也可能射偏，一公尺是一
    般適當且安全的距離等語（本院卷第126頁、128頁背面），
    是前揭兩鑑定單位已為國內最具公信之鑑定單位，惟因其等
    認定最為合適之「最具威力距離」不同，致鑑定結果相互歧
    異，則上開槍枝是否具有殺傷力，即堪質疑。
(二)、再者，被告向玩具槍模型店購入同型之KJ-M700型空氣長槍
    一支，由本院併送法務部調查局鑑定，經同樣取直徑6MM、
    重約0.22G之BB彈丸每次裝填三顆實際射擊，以彈速測定儀
    於距離槍口一公尺處測得發射彈丸速度後，換算發射彈丸單
    位面積動能（焦耳/平方公分）依序為10.154、9.981、10.9
    07，有前述鑑定通知書一份附卷為憑（本院卷第53至55頁）
    。觀諸扣案之KJ-M700型改造空氣長槍一支（槍枝管制編號
    ：00000 00000號）與未改造前之玩具模型槍在裝填相同發
    射動力及彈丸之情況下，兩者之發射彈丸單位面積動能相差
    無幾（扣案槍枝測得之數值為10.887、9.835、10.010），
    甚至玩具模型槍之動能尚有高於扣案KJ-M700型改造空氣長
    槍（槍枝管制編號：0000000000號）之情，足見扣案之KJ-M
    700型空氣長槍縱經被告改造，亦未增強其殺傷力。又證人
    戊○○於本院審理時證稱目前國家同意出售空氣槍並未要求
    民間出具各空氣槍的動能數值，所以是以結果論，鑑定人也
    沒有辦法僅憑看到一把槍，就判斷發射彈丸面積的動能，一
    定要測試才知道等語（本院卷第100頁、101頁背面），足見
    一般人於購買玩具模型槍時，實無從確切知悉該把槍枝發射
    彈丸之單位面積動能，而認定該槍是否具有殺傷力。是本件
    既無法證明被告就扣案之KJ-M700型空氣長槍一支有經改造
    而使其增加動能之情形，亦即被告僅係保持玩具槍本身具有
    之動能，而一般人主觀上會認為市售之玩具槍應符合國家規
    定標準而不具有殺傷力，因此被告主觀上實難預見其所購買
    之扣案KJ-M700型空氣長槍一支會具有殺傷力。
(三)、綜上所述，本件之客觀事證尚不足以確認扣案KJ-M700型改
    造空氣長槍確實具有殺傷力，縱認上開槍枝具有殺傷力，亦
    乏證據足認被告於九十五年六月十四日出售該槍予證人甲○○時，主觀上知悉該槍已與原來購買之玩具槍動能不同，而
    具有殺傷力，此外，復查無其他積極事證足以證明被告有起
    訴書所載之此部分犯行，並使本院達到確信，故依前述法條
    及判例意旨，本應為被告此部分無罪之諭知，但起訴書既認
    被告此部分之行為如果成立犯罪，與前述業經本院論罪科刑
    之部分，具有刑法修正前連續犯之裁判上一罪關係，爰不另
    為無罪之諭知。
據上論斷，應依刑事訴訟法第二百九十九條第一項前段，槍砲彈
藥刀械管制條例第八條第一項，刑法第二條第一項但書、第十一
條前段、第四十二條第三項、第三十八條第一項第一款，判決如
主文。
本案經檢察官蔡彥守到庭執行職務。
中　　華　　民　　國　　96　　年　　10  　月　　 2　　日
                    刑事第十八庭  審判長法  官  胡宗淦
                                        法  官  彭慶文
                                        法  官  游士珺
上正本證明與原本無異。
如不服本判決，應於判決送達後10日內向本院提出上訴狀 (應抄
附繕本)。
                                        書記官  林素霜
中　　華　　民　　國　　97　　年　　10　　月　　3 　　日
附錄本案論罪科刑法條
槍砲彈藥刀械管制條例第8條
未經許可，製造、販賣或運輸鋼筆槍、瓦斯槍、麻醉槍、獵槍、
空氣槍或第4條第1項第1款所定其他可發射金屬或子彈具有殺傷
力之各式槍砲者，處無期徒刑或5年以上有期徒刑，併科新臺幣1
千萬元以下罰金。
未經許可，轉讓、出租或出借前項所列槍枝者，處 5 年以上有期
徒刑，併科新臺幣 1 千萬元以下罰金。
意圖供自己或他人犯罪之用，而犯前二項之罪者，處無期徒刑或
 7 年以上有期徒刑，併科新臺幣 1 千萬元以下罰金。
未經許可，持有、寄藏或意圖販賣而陳列第 1 項所列槍枝者，處
 3年以上10年以下有期徒刑，併科新臺幣700萬元以下罰金。
第 1 項至第 3 項之未遂犯罰之。
